臺灣彰化地方法院民事裁定　100年度監宣字第140號
聲　請　人　沈慶富
相　對　人　沈宥丞
利害關係人　沈吳朮
上列聲請人聲請監護宣告事件，本院裁定如下：
    主    文
宣告沈宥丞（男，民國○○年○○月○○日生，身分證統一編號：Ｚ000
000000號）為受監護宣告之人。
選定沈慶富（男，民國○○年○○月○○日生，身分證統一編號：Ｚ000
000000號）為受監護宣告之人之監護人。
指定沈吳朮（女，民國○○年○○月○○日生，身分證統一編號：Ｚ000
000000號）為會同開具財產清冊之人。
聲請費用新臺幣壹仟元由受監護宣告之人負擔。
    理    由
一、按對於因精神障礙或其他心智缺陷，致不能為意思表示或受
    意思表示，或不能辨識其意思表示之效果者，法院得因本人
    、配偶、四親等內之親屬、最近一年有同居事實之其他親屬
    、檢察官、主管機關或社會福利機構之聲請，為監護之宣告
    ，民法第14條第1項定有明文。另按受監護宣告之人應置監
    護人；法院為監護之宣告時，應依職權就配偶、四親等內之
    親屬、最近一年有同居事實之其他親屬、主管機關、社會福
    利機構或其他適當之人選定一人或數人為監護人，並同時指
    定會同開具財產清冊之人；法院選定監護人時，應依受監護
    宣告之人之最佳利益，優先考量受監護宣告之人之意見，審
    酌一切情狀，並注意下列事項：一、受監護宣告之人之身心
    狀態與生活及財產狀況。二、受監護宣告之人與其配偶、子
    女或其他共同生活之人間之情感狀況。三、監護人之職業、
    經歷、意見及其與受監護宣告之人之利害關係。四、法人為
    監護人時，其事業之種類與內容，法人及其代表人與受監護
    宣告之人之利害關係，同法第1110條、第1111條第1項及第
    1111條之1亦分別定有明文。
二、聲請意旨略以：聲請人沈慶富為相對人沈宥丞之父，相對人
    於民國100年7月20日於家中昏倒，經醫診斷為腦動脈瘤破裂
    合併蜘蛛膜下腔出血，目前意識不清，四肢僵硬須長期臥床
    ，完全喪失行動能力，無法自行執行日常生活活動而需專人
    照顧，爰聲請對相對人為監護之宣告，且請求選定聲請人沈
    慶富為相對人沈宥丞之監護人，同時指定相對人之母沈吳朮
    為會同開具財產清冊之人等語，並提出親屬系統表、戶籍謄
    本及彰化基督教醫院診斷證明書各1份等件為證。
三、經查：聲請人主張之事實，業據其提出診斷證明書、戶籍謄
    本為據，且經本院囑託衛生署彰化醫院鑑定，於鑑定人即該
    院張嘉芬醫師審驗相對人之精神狀況，鑑定判定相對人有重
    度障礙之原因，不能管理處分自己之財產，有達不能為意思
    表示或受意思表示之情形，已達到監護宣告之程度，有該院
    鑑定書一份在卷可稽。故聲請人聲請對相對人為監護之宣告
    ，為有理由，應予准許。
四、次查：聲請人沈慶富為受監護宣告人沈宥丞之父，關係人沈
    吳朮為受監護宣告人之母，有戶籍謄本在卷可按，是本院參
    酌前揭各節，認由聲請人任監護人，能符合受監護宣告之人
    之最佳利益，爰選定聲請人沈慶富為監護人，並指定沈吳朮
    為會同開具財產清冊之人。
五、依民事訴訟法第608條第1項，裁定如主文。
中    華    民    國   100    年    11    月    18    日
                   家事法庭     法  官  吳俊螢
正本係照原本作成。
如不服本裁定關於選定監護人及指定會同開具財產清冊之人等部
分，應於送達後10日內向本院提出抗告狀，並繳納抗告費新臺幣
1，000元；其餘關於宣告監護之部分，不得抗告。
中    華    民    國  100    年    11    月    18    日
                                書記官  陳秀娟